ro-RO: Afaceri și sectorul industrial > Aplicarea legii > Cătușe: Cătușe cu lanț; Cătușe de unică folosință; Cătușe cu balamale; Cătușe pentru picioare; Cătușe rigide
pt-PT: Business e industrial > Forças de segurança > Algemas: Punhos de elo de corrente; Punhos descartáveis; Punhos articulados; Punhos de ferros para pernas; Punhos rígidos
pt-BR: Comercial e industrial > Aplicação das leis > Punhos: Algema com elo de corrente; Algemas descartáveis; Algemas articuladas; Algemas de ferro para pernas; Algemas rígidas
sk-SK: Obchod a priemysel > Presadzovanie práva > Putá: Putá spojené reťazou; Jednorazové putá; Kĺbové putá; Putá na nohy; Pevné putá
it: Commercio e industria > Imposizione della legge > Manette: Polsini con maglie a catena; Polsini usa e getta; Polsini con cerniera; Polsini con ferri da gamba; Polsini rigidi
nl: Zakelijk en industrieel > Wetshandhaving > Boeien: Boeien met kettingschakels; Wegwerpboeien; Scharnierboeien; Beenijzerboeien; Stijve boeien
nb: Forretninger og industri > Lovhåndhevelse > Håndjern: Håndjern med kjetting; Éngangshåndjern; Hengslede håndjern; Benjern; Faste håndjern
da: Erhverv og industri > Politi > Lænker: Kædehåndjern; Engangshåndjern; Hængslede håndjern; Benjern-håndjern; Stive håndjern
pl: Biznes i przemysł > Organy ścigania > Kajdanki: Kajdanki łańcuchowe; Kajdanki jednorazowe; Kajdanki zawiasowe; Kajdanki na nogi; Kajdanki sztywne
hr-HR: Posao i industrija > Provedba zakona > Lisice: Lisice s lancima; Jednokratne lisice; Lisice sa šarkama; Okovi za noge; Čvrste lisice
zh-CN: 商业/工业 > 执法 > 镣铐: 链节手铐; 一次性手铐; 铰链手铐; 脚镣铐; 硬质手铐
tr: İş ve Endüstri > Kolluk Kuvvetleri Ekipmanları > Kelepçeler: Zincir Bağlantı Kelepçeleri; Tek Kullanımlık Kelepçeler; Menteşeli Kelepçeler; Bacak Demir Kelepçeler; Sert Kelepçeler
ja: ビジネス・産業 > 警察 > 拘束具: チェーンタイプ手錠; 使い捨て手錠; ヒンジタイプカフス; レッグアイアン手錠; リジッドタイプ手錠
de: Wirtschaft & Industrie > Strafverfolgung > Schellen: Kettenglied-Handschellen; Einweg-Handschellen; Scharnierhandschellen; Beinschellen; Starre Handschellen
en: Business & Industrial > Law Enforcement > Cuffs: Chain Link Cuffs; Disposable Cuffs; Hinged Cuffs; Leg Irons Cuffs; Rigid Cuffs
vi: Kinh doanh & Công nghiệp > Thực thi luật pháp > Cùm tay: Cùm tay có xích; Cùm tay dùng một lần; Cùm tay có bản lề; Cùm chân bằng sắt; Cùm cứng
sv: Företag och industri > Ordningsmakt och säkerhet > Bojor: Kedjelänksmanschetter; Engångsmanschetter; Gångjärnsmanschetter; Benjärnsmanschetter; Styva manschetter
ru: Бизнес и промышленность > Обеспечения правопорядка > Наручники: Цепные наручники; Одноразовые наручники; Шарнирные наручники; Кандалы для ног; Жесткие наручники
es: Economía e industria > Mantenimiento del orden público > Sujeciones mecánicas: Sujeciones de eslabones de cadena; Sujeciones desechables; Sujeciones con bisagras; Sujeciones de hierro para piernas; Sujeciones rígidas
th: ธุรกิจและอุตสาหกรรม > การบังคับใช้กฎหมาย > กุญแจมือ: กุญแจมือโซ่; กุญแจมือใช้แล้วทิ้ง; กุญแจมือพับ; กุญแจเหล็กใส่ขา; กุญแจมือแบบแข็ง
hu: Üzlet és ipar > Törvényvégrehajtás > Bilincsek: Láncszemes bilincsek; Eldobható bilincsek; Csuklós bilincsek; Láb-vasbilincsek; Merev bilincsek
lt-LT: Verslas ir pramonė > Teisėsauga > Antrankiai: Antrankiai su grandine; Vienkartiniai antrankiai; Šarnyriniai antrankiai; Antkojai kojoms surakinti; Standūs antrankiai
sl-SI: Posel in industrija > Policija > Lisice: Verižne lisice; Lisice za enkratno uporabo; Zglobne lisice; Lisice za noge; Toge lisice
cs: Obchod a průmysl > Bezpečnostní složky > Pouta: Řetězová pouta; Jednorázová pouta; Kloubová pouta s pantem; Pouta na nohy; Pevná pouta
bg-BG: Бизнес и промишленост > Правоприлагане > Белезници: Белезници с верига; Белезници за еднократна употреба; Белезници с панти; Белезници за крака; Твърди белезници
fr: Entreprise et industrie > Maintien de l’ordre public > Menottes: Menottes à maillons de chaîne; Menottes jetables; Menottes articulées; Entraves de chevilles; Menottes rigides
el: Επιχειρηματικός & βιομηχανικός εξοπλισμός > Επιβολή του νόμου > Χειροπέδες: Χειροπέδες με αλυσίδα; Χειροπέδες μιας χρήσης; Χειροπέδες με μεντεσέ; Χειροπέδες για πόδια; Άκαμπτες χειροπέδες
ko: 비즈니스/산업 > 법 집행기관 > 수갑/족쇄: 체인식 수갑; 일회용 수갑; 경첩식 수갑; 족쇄; 고정식 수갑
zh-TW: 商業與各產業 > 執法 > 手銬: 鐐銬; 拋棄式手銬; 鉸鏈手銬; 腳鐐; 剛性手銬
fi: Yritys ja teollisuus > Viranomaistyö > Käsiraudat: Ketjukäsiraudat; Kertakäyttöiset käsiraudat; Nivelletyt käsiraudat; Jalkaraudat; Jäykät käsiraudat